【裁判字號】    90,訴,1505
【裁判日期】    901108
【裁判案由】    毒品危害防制條例
【裁判全文】
臺灣桃園地方法院刑事判決                          九十年度訴字第一五五號
    公  訴  人  臺灣桃園地方法院檢察署檢察官
    被      告  甲○○
右列被告因違反毒品危害防制條例案件，經檢察官提起公訴（九十年度毒偵字第二二
四０號），本院判決如左：
    主  文
甲○○連續施用第一級毒品，累犯，處有期徒刑玖月。扣案之第一級毒品海洛因壹包
（淨重零點壹零公克，包裝重零點貳零公克）沒收銷燬之，扣案之注射針筒壹支沒收
。
    事  實
一、甲○○前曾於民國八十一年間因違反肅清煙毒條例案件，經台灣高雄地方法院判
    處有期徒刑三年二月確定，刑期起算日八十一年八月六日，指揮書執畢日期八十
    四年六月十四日，於八十三年二月六日縮短刑期假釋出監，縮刑期滿日期八十四
    年六月二日，在有期徒刑所餘刑期內未經撤銷假釋，其未執行之刑，以已執行論
    。又於民國八十七年間因施用毒品案件，經本院裁定送觀察、勒戒後，認無繼續
    施用毒品之傾向，由臺灣桃園地方法院檢察署檢察官於八十七年十月九日以八十
    七年度偵字第一四一六三號不起訴處分確定；其於八十八年間再因施用第一、二
    級毒品海洛因及安非他命案件，經本院裁定送觀察、勒戒後，認有繼續施用毒品
    之傾向，再由臺灣桃園地方法院檢察署檢察官聲請本院以八十八年度毒聲字第六
    四六七號裁定令入戒治處所施以強制戒治，並由臺灣桃園地方法院檢察署檢察官
    以八十八年度毒偵字第七六七號、八十八年度偵字第九一九六號提起公訴，經本
    院於八十八年十二月二十二日以八十八年度訴字第一四三九號判決分別判處有期
    徒刑八月、五月，並定其應執行刑為有期徒刑十一月，於八十九年二月二十一日
    確定，尚未執行。詎甲○○仍不知悔悟，復基於施用第一級毒品海洛因之概括犯
    意，自八十九年四月十五日某時起至九十年六月八日止，連續在高雄縣旗山鎮○
    ○里○鄰○○路七四二號住處及第一號國道高速公路桃園縣境內某地點，連續施
    用第一級毒品海洛因多次。嗣於九十年六月八日晚上十一時許，甲○○因持偽造
    之信用卡至桃園縣蘆竹鄉○○路五０九號創先電腦公司消費，經警據報前往處理
    ，查扣得其所有之第一級毒品海洛因一包（淨重０‧一０公克，包裝重０‧二０
    公克），及其所有供施用第一級毒品海洛因之器具注射針筒一支，而查悉上情。
二、案經桃園縣警察局大園分局報請臺灣桃園地方法院檢察署檢察官偵查起訴。
    理  由
一、右揭事實，業據被告甲○○於本院審理時坦承不諱，並有前揭之第一級毒品海洛
    因一包（淨重０‧一０公克，包裝重０‧二０公克）及供施用第一級毒品海洛因
    之器具注射針筒一支扣案可資佐證，且被告於九十年六月八日為警查獲所採集之
    尿液，經送驗結果確呈嗎啡陽性反應，此有桃園縣衛生局九十年七月二十七日不
    法藥物尿液檢定書一紙附卷可稽，足徵被告前開施用毒品之自白與事實相符，堪
    予採信。又被告前於八十七年間因施用毒品案件，經本院裁定送觀察、勒戒後，
    認無繼續施用毒品之傾向，由臺灣桃園地方法院檢察署檢察官於八十七年十月九
    日以八十七年度偵字第一四一六三號不起訴處分確定；於八十八年間再因施用第
    一、二級毒品海洛因及安非他命案件，經本院裁定送觀察、勒戒後，認有繼續施
    用毒品之傾向，再經臺灣桃園地方法院檢察署檢察官聲請本院以八十八年度毒聲
    字第六四六七號裁定令入戒治處所施以強制戒治，並由臺灣桃園地方法院檢察署
    檢察官以八十八年度毒偵字第七六七號、八十八年度偵字第九一九六號提起公訴
    ，經本院於八十八年十二月二十二日以八十八年度訴字第一四三九號判決分別判
    處有期徒刑八月、五月，並定其應執行刑為有期徒刑十一月，於八十九年二月二
    十一日確定，此有上開八十八年度訴字第一四三九號判決及臺灣桃園地方法院檢
    察署刑案資料查註紀錄表、臺灣高等法院被告全國前案紀錄表各一份附卷可參。
    綜上，被告於前開不起訴處分後，五年內三犯毒品危害防制條例第十條第一項之
    罪，事證明確，犯行堪予認定，應予依法論科。
二、核被告所為，係犯毒品危害防制條例第十條第一項之施用第一級毒品海洛因罪，
    其施用第一級毒品海洛因前後之持有第一級毒品海洛因之低度行為，應為施用之
    高度行為所吸收，不另論罪。又被告先後多次施用第一級毒品海洛因之犯行，時
    間緊接，所犯犯罪構成要件相同之罪名，顯係基於概括犯意反覆為之，為連續犯
    ，應依刑法第五十六條規定，論以一罪，並加重其刑。再被告前曾於民國八十一
    年間因違反肅清煙毒條例案件，經台灣高雄地方法院判處有期徒刑三年二月確定
    ，刑期起算日八十一年八月六日，指揮書執畢日期八十四年六月十四日，於八十
    三年二月六日縮短刑期假釋出監，縮刑期滿日期八十四年六月二日，在有期徒刑
    所餘刑期內未經撤銷假釋，其未執行之刑，依刑法第七十九條第一項規定以已執
    行論，此有台灣高等法院被告全國前案紀錄表在卷可按，其於五年內再犯本案有
    期徒刑以上之罪，為累犯，應依法遞加重其刑。爰審酌被告之前已多次因施用毒
    品案件，經送觀察、勒戒及強制戒治，仍不知戒除毒癮，復再觸犯本件犯行，一
    再戕害己身，顯示其定力不足、意志不堅、易受外界誘惑，原不宜寬縱，惟念其
    坦承犯行、態度良好等一切情狀，量處如主文所示之刑，以資懲儆。另扣案之第
    一級毒品海洛因一包（淨重０‧一０公克，包裝重０‧二０公克），係本件查獲
    之毒品，應依毒品危害防制條例第十八條第一項前段之規定宣告沒收並銷燬之，
    扣案之注射針筒一支係被告所有，且係供其本件施用第一級毒品海洛因之器具，
    業據被告於本院審理時供述在卷，爰依刑法第三十八條第一項第二款之規定宣告
    沒收。
據上論斷，應依刑事訴訟法第二百九十九條第一項前段，毒品危害防制條例第十條第
一項、第十八條第一項前段、第二十條第三項前段，刑法第十一條、第五十六條、第
四十七條、第三十八條第一項第二款，判決如主文。
本案經檢察官陳美華到庭執行職務。
中      華      民      國    九十      年    十一      月      八      日
                                臺灣桃園地方法院刑事第六庭
                                    法  官  林  春  鈴
右正本證明與原本無異。
如不服本判決，應於判決送達後十日內向本院提出上訴狀( 應附繕本 )，上訴於
臺灣高等法院。
                                    書記官  江  世  亨
中        華        民        國   九十   年   十一   月    八    日
附論罪科刑依據之法條：
毒品危害防制條例第十條第一項
施用第一級毒品者，處六月以上五年以下有期徒刑。


司法院資訊處製作；財團法人民間司法改革基金會備份。
